ARTUR WIĄCEK

Adres:

ul. Racławicka 36, Warszawa **Email:**

artur.midiaibim@gmail.com

Jestem Unity Developerem z Warszawy, mam 23 lata i od dzieciństwa spędzam dużo czasu na graniu w gry. Bardzo lubię język angielski. Na razie skupiam się przede wszystkim na silniku Unity, w którym pracuję m. in. nad **takimi** projektami.

Umiejętności:

- · dobra znajomość Unity, C# i systemu kontroli wersji Git
- · SDK Unity: dobra znajomość Nintendo, Playstation, GDK (Xbox) i Steam
- bardzo dobra umiejętność optymalizacji
- dobra znajomość Addressables, Rewired (też coop), Zenject, Cinemachine,
 DOTween, Frame Debuggera, Profilera, Memory Profilera
- zrozumienie Scriptable Objects, Assemblies, Prefab Variantów i zautomatyzowanych testów
- · znajomość systemu ReactiveProperties (UniRx), Mirror, SRDebugger
- · podstawowa umiejętność pisania customowych edytorów
- · podstawowa znajomość HLSL i Shader Grapha
- · znajomość i stosowanie się do praktyk Clean Code, DRY, KISS, YAGNI etc.
- znajomość wzorców projektowych takich jak Singleton, Object Pooling, Factory Pattern etc.
- dobra znajomość Jiry i umiejętność zarządzania zespołem, w tym zarządzania programistami i decydowania o architekturze kodu
- język angielski poziom C1
- dobra znajomość matematyki matura rozszerzona napisana na 92%
- · zainteresowanie i rozległa wiedza na temat rynku gier

Doświadczenie:

06.2023 - 09.2024 - praca w **Naptime Games**

- · dodawanie mechanik i systemów UI do istniejących gier
- zportowanie 6 gier mobilnych w Unity (łącznie ponad 340 milionów pobrań)

- portowanie na Nintendo, PS4, PS5, Xbox One, Microsoft Store, Steam, Steam Deck
- · zarządzanie zespołem 2-3 programistów przy jednym z projektów
- 10.2021 04.2023 praca w **No Gravity Development S.A.**
 - samodzielne portowanie gier w Unity na Nintendo: "<u>Master Spy</u>", "<u>Cyjin: The Cyborg Ninja</u>"
 - pomoc przy portowaniu gry "Flashout 3" na Playstation i Xboxa
 - rekonstrukcja w Unity projektu stworzonego w JavaScript
- 10.2021 02.2022 co-management i programowanie w projekcie "Hell

Hotel" (3D)

- projekt studencki
- · zarządzanie 6-osobowym zespołem

09.2020 - 12.2020 - produkcja i opublikowanie **własnej gry na Google Play - "Cyborg" (2D)**

Wykształcenie:

2017 - 2020 - VI Liceum Ogólnokształcące im. Tadeusza Reytana w Warszawie